臺灣高等法院高雄分院刑事判決　　　　　九十一年度上訴字第一二三一號
　　上　訴　人
　　即　被　告　甲○○
　　選任辯護人　王進勝律師
　　　　　　　　吳建勛
　　　　　　　　黃淑芬
　　上　訴　人
　　即　被　告　乙○○
　　　　　　　　丙○○
　　　　　　　　丁○○
右上訴人等因妨害風化案件，不服臺灣高雄地方法院九十一年度訴字第八二六號中華
民國九十一年五月二十八日第一審判決（起訴案號：臺灣高雄地方法院檢察署九十年
度偵字第一九四五五號），提起上訴，本院判決如左：
      主      文
原判決關於甲○○、乙○○、丙○○、丁○○部分撤銷。
甲○○、乙○○、丙○○、丁○○共同意圖使女子與他人為性交之行為，而容留以營
利為常業，甲○○、乙○○、丙○○各處有期徒刑壹年肆月，丁○○處有期徒刑壹年
貳月。
      事      實
一、甲○○係高雄市前金區○○○路二七七號「瓊林大飯店」負責人，乙○○、丙○○為招攬性交易男客人之皮條客、丁○○及陳山桔（已判處有期徒刑一年二月，
    緩刑四年確定）則分屬「安麗公司」、「王牌公司」應召站，專門載送應召女子
    之司機。甲○○、乙○○、丙○○、丁○○均意圖使女子與他人為性交行為，而
    媒介、容留以營利為常業之犯意，甲○○與乙○○、丙○○、丁○○、陳山桔等
    人相互間，乙○○與甲○○及陳山桔暨「王牌公司」不詳姓名成年負責人相互間
    ，丙○○與甲○○、丁○○及「安麗公司」負責人綽號「阿明」、暨綽號「阿源
    」之不詳姓名成年人相互間，丁○○與甲○○、丙○○及綽號「阿明」之不詳姓
    名成年人相互間，均基於營利媒介、容留使女子與他人為性交易之犯意聯絡。每
    次容留女子在「瓊林大飯店」與男客性交易，甲○○可營利新台幣（下同）三百
    元、乙○○、丙○○每次媒介男客與女子為性交易，可營利二百元之介紹費，丁○○及陳山桔則可每日營利二千五百元。而於：
  (一)民國（下同）九十年十月十八日零時四十分許，男客顏聖陸至「瓊林大飯店」住
    宿時，甲○○主動詢問是否要叫「小姐」（叫小姐性交易），顏聖陸同意後，甲○○即告知乙○○，乙○○隨即聯絡「王牌」應召站負責人之不詳姓名成年人，
    轉而通知陳山桔，陳山桔即以ＺＩ─０九五五號自用小客車載送化名「小薇」之
    應召女子何紅梅至「瓊林大飯店」，由乙○○帶至「五０一」號房間，並向在房
    間內等候之顏聖陸收取性交易代價三千元（含住宿費用），留下何紅梅與顏聖陸
    為性交行為。
  (二)於同上日凌晨一時許，男客陳政道前往「瓊林大飯店」附近開車時，丙○○即趨
    前招攬性交易，陳政道同意後隨丙○○至「瓊林大飯店」，由丙○○向甲○○拿
    取「四０六」號房間鑰匙，帶陳政道至房間等候，並即聯絡「安麗公司」應召站
    負責人綽號「阿明」，「阿明」即通知丁○○，丁○○隨即駕駛車牌Ｄ四─四七
    九五號自用小客車載送應召女子鍾愛珍至「瓊林大飯店」，由丙○○帶鍾愛珍至
    「四０六」號房間，並向陳政道收取性交易代價二千三百元（含房間費），留下
    鍾愛珍與陳政道為性交行為。
  (三)男客林煒修（起訴書誤載為林瑋修）經由夾在車上之小廣告，得知可為性交易之
    聯絡電話後，於同日（九十年十月十八日）凌晨，撥打該電話表示欲找「小姐」
    為性交易，經對方告知須至「瓊林大飯店」等候，性交易代價為一千八百元（含
    房間費），林煒修乃於同日一時三十分許，偕同友人鄭慶材前往「瓊林大飯店」
    ，由丙○○帶入飯店內後，丙○○即聯絡綽號「阿源」之不詳姓名成年男子，「
    阿源」則通知應召女子游女與另一不詳姓名女子（滿十八歲），分由Ｓ五─一三
    三六號自用小客車及另一車牌不詳之自用小客車載送前來，林煒修挑中游女，丙○○乃向甲○○取得「四０五」號房間鑰匙交給林煒修，林煒修則交付一千八百
    元與丙○○（含三百元房間費），並帶游女至「四０五」號房間，欲進行性交行
    為。鄭慶材因不滿意另一名應召女子，遂獨自持丙○○向甲○○取得交付之「四
    ０三」號房間鑰匙，至該房間等候，並先支付丙○○性交易代價一千七百元。
  (四)嗣於該日（九十年十月十八日）一時四十分左右，警方持搜索票在「瓊林大飯店
    」之「五０一」號房間內查獲正在為性交行為之顏聖陸、何紅梅，於「四０六」
    號房間內查獲僅著長褲之陳政道及全身赤裸之鍾愛珍，於「四０三」號房間內查
    獲等候應召女子之鄭慶材，於「四０五」號房間內查獲尚未為性交行為之林煒修
    及游女。
二、案由高雄縣警察局移送台灣高雄地方法院檢察署檢察官偵查起訴。
      理      由
一、訊據上訴人即被告甲○○、乙○○均否認有前開犯行。甲○○辯稱：我所經營之
    瓊林大飯店，並未提供幫客人叫小姐為性交易之服務，客人係自行透過皮條客媒
    介，與飯店無關，我僅收取房間之住宿或休息費用，我與乙○○、丙○○、丁○○及陳山桔等人均不相識，如何與彼等有犯意聯絡，不能以我將鑰匙交與投宿客
    人，而認我媒介容留性交易云云。乙○○辯稱：我沒有向顏聖陸收取費用，故亦
    無佣金云云。訊據上訴人即被告丙○○及丁○○均指稱原判決量刑過重等語。丙○○另辯稱：我不是常業，林煒修交付的一千八百元是支付住宿費及「小姐」的
    費用，住宿費交給櫃台，「小姐」的費用交給「小姐」，我沒有賺錢云云。
二、惟查：
  (一)前開被告甲○○於男客顏聖陸至「瓊林大飯店」投宿時，主動詢問是否要叫「小
    姐」，顏聖陸同意後，甲○○即將「五０一」號房間鑰匙交與顏聖陸，嗣被告乙○○即帶同何紅梅至「五０一」號房間，乙○○表示性交易代價共三千元，顏聖
    陸即將三千元交與乙○○，乙○○取得款項後離去，留下何紅梅在該房間內為性
    交行為等情，已據證人顏聖陸證述綦詳（警卷第五八、五九頁）。而何紅梅係由
    陳山桔載送至「瓊林大飯店」，再由媒介之乙○○帶至「五０一」號房間，與顏
    聖陸為性交行為等情，亦為證人何紅梅證實（警卷第四０頁）。陳山桔、乙○○
    如非被告甲○○之告知聯絡，如何能知悉顏聖陸在「瓊林大飯店」之「五０一」
    號房間等候性交易，而載送應召女子何紅梅至「瓊林大飯店」之「五０一」號房
    間。是可見被告於顏聖陸同意後，即告知乙○○，乙○○即聯絡陳山桔所屬之「
    王牌」應召站之不詳姓名成年人，轉而通知陳山桔載送何紅梅至「瓊林大飯店」
    交與媒介之乙○○，再由乙○○帶何紅梅至「五０一」號房間甚明。
  (二)被告乙○○於警訊坦承自九十年九月一日起，開始在「瓊林大飯店」外媒介賣淫
    ，每次性交易，應召小姐可得一千五百元，飯店抽三百元住宿費，其可得二百元
    介紹費，被查獲之九十年十月十八日曾帶同何紅梅至「瓊林大飯店」之「五０一
    」號房間與顏聖陸為性交易等事實。另已判決確定之陳山桔，係受僱於「王牌公
    司」應召站，負責載送化名「小薇」之何紅梅，至公司指定之大飯店、賓館，從
    事應召工作，薪資每日由應召小姐給付二千五百元，九十年十月十八日凌晨載送
    何紅梅至「瓊林大飯店」應召等情，亦為陳山桔所供承（偵查卷第七六、七七頁
    ）。就男客顏聖陸之支付性交易代價三千元，何紅梅之得款一千五百元，「瓊林
    大飯店」即被告甲○○之得款三百元，被告乙○○之得款二百元，然則陳山桔所
    屬之「王牌公司」應召站可得款一千元無疑。
  (三)證人林煒修依夾在汽車上小廣告之聯絡電話，而與友人鄭慶材至「瓊林大飯店」
    ，經被告丙○○帶入飯店內，未幾，應召女子游女及一不詳姓名女子（滿十八歲
    ，從被告有利之認定）即各乘坐自用小客車前來，林煒修挑中游女，被告丙○○
    即將「四０五」號房間鑰匙交給林煒修，林煒修則交付一千八百元與丙○○，林
    煒修並帶游女至「四０五」號房間，欲進行性交行為，鄭慶材因不滿意另一名應
    召女子，就獨自至「四０三」號房間等待丙○○另安排之應召女子，並先行給付
    丙○○一千七百元等情，分據證人林煒修、鄭慶材及游女證述屬實。游女雖否認
    要與林煒修為性交易行為，然其自承與林煒修係被查獲之當日剛認識，而為警方
    查獲時，竟全身一絲不掛（見警卷第三三頁筆錄），所稱非欲為性交易行為，此
    部分非真實可採。被告丙○○對於為林煒修、鄭慶材媒介應召女子，為性交易，
    每人代價一千八百元，而與綽號「阿源」成年人聯絡，嗣有人載「小姐」來，其
    即帶「小姐」給男客看等情，亦為被告丙○○所供承（警卷第九頁反面、第十頁
    、偵查卷第二四頁反面）。被告甲○○供承當日飯店櫃台僅有其一人（原審卷第
    三六頁），然則林煒修、鄭慶材之「四０五」號及「四０三」號房間之鑰匙，係
    經由被告甲○○所取得，自可認定。
  (四)前開被告丙○○招攬陳政道為性交易，代價為二千三百元，陳政道同意後，丙○○即向被告甲○○取得「四０六」號房間鑰匙，帶陳政道至該號房間等候，嗣即
    帶同鍾愛珍至該號房間，陳政道即將二千三百元交與丙○○，陳政道與鍾愛珍尚
    未為性交行為，即為警查獲等情，已據證人陳政道證述無誤（警卷第六０頁反面
    、第六一頁）。而鍾愛珍係由被告丁○○載送至「瓊林大飯店」之「四０六」號
    房間，從事性交易行為，鍾愛珍可得款一千五百元等情，亦為證人鍾愛珍所證實
    （警卷第五一頁反面、第五二頁）。被告丙○○供承當日帶陳政道至「瓊林大飯
    店」住宿，並向陳政道收取二千三百元等語（偵查卷第四九頁反面）。被告丁○○隸屬「安麗公司」應召站，負責開車載送鍾愛珍至各飯店應召，每日可得二千
    五百元，「安麗公司」負責人為綽號「阿明」約四十歲之不詳姓名男子等情，為
    被告丁○○所是認（警卷第二七、二九頁）。就被告丙○○之招攬陳政道為性交
    易，嗣被告丁○○即載送鍾愛珍前來應召等情觀之，係被告丙○○聯絡「安麗公
    司」之「阿明」，「阿明」再聯絡鍾愛珍及被告丁○○，灼然可見。而被告甲○○係「瓊林大飯店」看顧櫃台交付鑰匙與丙○○之人，對於並非住宿或休息之丙○○，拿取房間鑰匙，且偕同「小姐」至客人休息之房間，所為何事，豈有不知
    之理。被告丙○○雖否認營利，但就其招攬不特定男客為性交易，及乙○○收取
    二百元媒介代價以觀，被告丙○○之媒介代價每次同為二百元無疑。
  (五)綜上所敘，本案事證已臻明確，被告等所辯，顯係卸責之詞，殊無足採，犯行均
    堪認定。
三、按刑法上所謂常業犯，係指反覆以同種類之行為為目的之社會活動之職業性犯罪
    而言，亦即恃犯罪以維生，縱令同時兼操持其他職業，仍無礙其為常業犯罪，非
    謂常業犯必須別無其他正當職業始克構成，又容留或媒介女子與他人為性交行為
    以營利為常業，不以所容留或媒介之男女，已有多數為必要，縱使所容留或媒介
    之男女僅有一人，但如使該男女繼續與他人為性交行為，藉資謀生者，仍無解於
    常業犯成立（大理院六年上字第四一二號解釋、最高法院三十三年上字第三三九
    號判例、八十二年台上字第一一九八號、八十二年台上字第二０七一號、八十三
    年台上字第一四七四號判決參照）。
四、查被告甲○○經營「瓊林大飯店」，雖投宿或休息之旅客，非必均有與應召女子
    為性交易，但其容留不特定之女子與旅客為性交行為，而收取費用，並恃以為生
    ，自仍屬常業犯。被告丁○○雖僅負責載送女子鍾愛珍應召為性交易，但其有繼
    續性，依前開說明，亦屬常業犯。被告乙○○、丙○○係媒介女子與不特定男客
    為性交易行為，而收取費用，其有恃以為生之為常業，亦足認定。核被告甲○○
    、乙○○、丙○○、丁○○均有容留、媒介女子與他人為性交行為以營利，並恃
    以為生之常業行為，係犯刑法第二百三十一條第二項之意圖使女子與他人為性交
    行為。而容留以營利之常業罪。被告四人媒介後復容留女子與他人為性交之行為
    ，則媒介之低度行為，為容留之高度行為所吸收，不另論罪。被告甲○○與乙○○、丙○○、丁○○及陳山桔等人相互間，被告乙○○與甲○○及陳山桔、「王
    牌公司」不詳姓名成年負責人相互間，被告丙○○與甲○○、丁○○、「安麗公
    司」負責人綽號「阿明」暨綽號「阿源」之不詳姓名成年人相互間，被告丁○○
    與甲○○、丙○○、及綽號「阿明」之不詳姓名成年人相互間，就上開行為，分
    別有犯意聯絡及行為分擔，均為共同正犯，公訴意旨認被告等四人及陳山桔，就
    上開全部行為，均有犯意聯絡及行為分擔，顯有誤會，併予明。
五、原審論處被告等四人罪刑，固無不合，惟認定被告等四人與陳山桔就上開全部行
    為，均有犯意聯絡及行為分擔，尚有未洽。被告甲○○、乙○○上訴意旨執前詞
    否認犯罪，被告丙○○、丁○○上訴意旨執前詞及以量刑過重，均指摘原判決此
    部分不當，雖均無理由（按刑法第二百三十一條第二項之最高法定刑為一年以上
    七年以下有期徒刑，原判決量處丙○○有期徒刑一年四月，量處丁○○有期徒刑
    一年二月，均屬低度之刑，顯無過重之嫌），但原判決此部分既有可議，自應將
    之撤銷改判。爰審酌被告甲○○、乙○○、丙○○、丁○○明知政府極力掃蕩色
    情行業，以端正社會風氣，仍無視三令五申，甘為貪圖不法利益，故意觸犯刑章
    ，助長社會不良風氣，姑念被告等犯罪時間非長，被告甲○○為飯店負責人，被
    告乙○○、丙○○為媒介之皮條客，情節較重，被告丁○○為載送女子之司機，
    情節較輕，暨犯罪後丁○○之坦承犯行等一切情狀，仍如原審分別量處如主文所
    示之刑。又被告甲○○為飯店負責人，被告乙○○為媒介之皮條客，所為影響社
    會善良風氣非輕，被告丙○○另犯兒童及少年性交易防制條例之罪，經原審判處
    有期徒刑五年四月，併科罰金新台幣十萬元，現上訴中，被告丁○○曾犯製造猥
    褻物品及詐欺罪，經臺灣雲林地方法院判處有期徒刑四月及五月確定，有卷附之
    臺灣高等法院被告全國前案紀錄表可按，均素行非佳，故均不宜為緩刑之宣告。
    另扣案之「瓊林大飯店」之房間鑰匙二支、客人住宿登記簿一本、未拆封保險套
    五十五枚，為被告甲○○所有，雖據甲○○供明，但並非必供犯罪所用，或必為
    預備犯罪之物，另自被告乙○○之妻韓椿花身上扣得之三千元，並非犯罪所得，
    已據被告乙○○及證人韓椿花陳明在卷，是均不能宣告沒收，併予明。
據上論斷，應依刑事訴訟法第三百六十九條第一項前段、第三百六十四條、第二百九
十九條第一項前段，刑法第二十八條、第二百三十一條第二項，判決如主文。
本案經檢察官張其主到庭執行職務。
中    華    民    國     九十一     年       九       月        十      日
                              臺灣高等法院高雄分院刑事第五庭
                                  審判長法官  吳水木
                                        法官  趙文淵
                                        法官  洪慶鐘
右正本證明與原本無異。
如不服本判決應於收受本判決後十日內向本院提出上訴書狀，其未述上訴理由者，
並得於提起上訴後十日內向本院補提理由書狀（均須按他造當事人之人數附繕本)「
切勿逕送上級法院」。
                                      書記官  彭筱瑗
中    華    民    國     九十一     年       九       月      十一      日
附錄  本判決論罪科刑法條
刑法第二百三十一條第一項、第二項
意圖使男女與他人為性交或猥褻之行為，而引誘、容留或媒介以營利者，處五年以下
有期徒刑，得併科十萬元以下罰金。以詐術犯之者，亦同。
以犯前項之罪為常業者，處一年以上七年以下有期徒刑，得併科三十萬元以下罰金。
                                                                    ＦＨＱ
